【裁判字號】    99,司家聲,15
【裁判日期】    990407
【裁判案由】    處分遺產
【裁判全文】
臺灣臺中地方法院民事裁定            99年度司家聲字第15號
聲  請  人  行政院國軍退除役官兵輔導委員會臺中市榮民服務
            處
法定代理人  乙○○
上列聲請人聲請處分被繼承人甲○○遺產事件，本院裁定如下：
      主  文
被繼承人甲○○所遺如附表所示之不動產，准予變賣。
聲請費用由被繼承人甲○○遺產負擔。
      理  由
一、本件聲請意略以：已故退除役官兵甲○○（民國○○年○○月○○
    日生，身分證統一編號：Ｚ000000000號，生前最後住所：
    台中市○區○○○路652號5樓之2，於94年4月15日死亡）在
    台灣無繼承人，依台灣地區與大陸地區人民關係條例第68條
    及退除役官兵死亡無人繼承遺產管理辦法第4條規定，聲請
    人為其法定遺產管理人。聲請人依法管理被繼承人甲○○遺
    產，並經本院以94年度家催字第120號民事裁定公示催告在
    案。又因聲請人所管理之甲○○遺產，已有大陸地區人民前
    來表示繼承，聲請人爰依民法第1179條、台灣地區與大陸地
    區人民關係條例第67條、退除役官兵死亡無人繼承遺產管理
    辦法第8條之1等規定，聲請准予變賣被繼承人甲○○之不動
    產等語，並提出本院94年度家催字第120號民事裁定、豋報
    資料、本院98年4月6日中院彥家方96聲繼56字第33932號函
    文、土地暨建物謄本、財政部臺灣省中區國稅局遺產稅免稅
    證明書（以上均影本）及榮民資料各1等件為證。
二、按台灣地區與大陸地區人民關係條例第67條第1項、第3項規
    定，被繼承人在台灣地區之遺產，由大陸地區人民依法繼承
    者，其所得財產總額，每人不得逾新台幣二百萬元。超過部
    分，歸屬台灣地區同為繼承之人；台灣地區無同為繼承之人
    者，歸屬台灣地區後順序之繼承人；台灣地區無繼承人者，
    歸屬國庫。第一項遺產中，有以不動產為標的者，應將大陸
    地區繼承人之繼承權利折算為價額。同條例第68條第1項、
    第3項復規定，現役軍人或退除役官兵死亡而無繼承人，繼
    承人之有無不明或繼承人因故不能掌理遺產者，由主管機關
    管理其遺產。第一項遺產管理辦法，由國防部及行政院國軍
    退除役官兵輔導委員會分別擬訂，報請行政院核定後發布之
    。另按遺產管理人為清償債權、交付遺贈物或移交遺產給大
    陸地區繼承人，有變賣遺產之必要者，應聲請法院許可後辦
    理，退除役官兵死亡無人繼承遺產管理辦法第8條之1第1項
    亦有規定。
三、本院查：聲請人主張其為被繼承人甲○○之法定遺產管理人
    ，其聲請本院公示催告被繼承人亡故後遺有如附表所示之不
    動產，並催告被繼承人之大陸地區以外之繼承人、債權人
    及受遺贈人應於期限內為承認繼承、報明債權及為願受遺
    贈與否之聲明，而其自公示催告最後登載新聞紙之94年6月
    23日迄今已逾1年2個月，業據聲請人提出上開書據為證，並
    經本院調取本院94年度家催字第120號卷核閱無誤，是聲請
    人之主張，自堪信為真實；另聲請人主張被繼承人甲○○之
    大陸地區繼承人李桂俠、李素真已向本院聲明繼承，並經本
    院准予備查在案，亦有本院98年4月6日中院彥家方96聲繼56
    字第33932號函文影本在卷可憑。則聲請人為移交遺產給前
    開大陸地區繼承人，確有變賣遺產之必要，依前開規定，其
    聲請准予拍賣遺產，核無不合，應予准許。
四、依非訟事件法第157條，裁定如主文。
中    華    民    國    99    年    4     月    7     日
                  家事法庭    司法事務官  楊雅筠
以上為正本係照原本作成。
如對本裁定抗告須於裁定送達後10日內向本院提出抗告狀。
中    華    民    國    99    年    4     月    7     日
                              書  記  官  曾惠雅
附表：被繼承人甲○○所有之不動產
┌──┬────────────────────┬───┐
│    │                                        │權利範│
│    │                                        │      │
│編號│ 土地或建物標示、坐落                   │圍    │
│    │                                        │      │
├──┼────────────────────┼───┤
│ 1  │坐落台中市南區○○○○段437之135地號土地│2291分│
│    │、地目建、面積2291平方公尺              │      │
│    │                                        │之18  │
│    │                                        │      │
├──┼────────────────────┼───┤
│ 2  │台中市南區○○○○段3657號建號（門牌號碼│      │
│    │為台中市南區頂橋西巷131號5樓之2號）、總 │      │
│    │面積53.51平方公尺                       │ 全部 │
│    │                                        │      │
├──┼────────────────────┼───┤
│ 3  │頂橋子頭段3657號建號共同使用部分：頂橋子│12分之│
│    │頭段3841號建號，面積56.67平方公尺       │1     │
│    │                                        │      │
└──┴────────────────────┴───┘

司法院資訊處製作；財團法人民間司法改革基金會備份。
